臺灣苗栗地方法院刑事判決　　　　　　　99年度易字第1226號
公　訴　人　臺灣苗栗地方法院檢察署檢察官
被　　　告　廖逸洪
上列被告因竊盜案件，經檢察官提起公訴（99年度偵字第5510號
），本院依簡式審判程序判決如下：
    主    文
廖逸洪犯攜帶兇器竊盜罪，處有期徒刑柒月，扣案之破壞剪、開
口扳手、美工刀各壹支及手套貳個、塑膠袋壹個均沒收。又犯攜
帶兇器竊盜罪，處有期徒刑柒月，扣案之破壞剪、開口扳手、美
工刀各壹支及手套貳個、塑膠袋壹個均沒收。又犯攜帶兇器竊盜
罪，處有期徒刑柒月，扣案之破壞剪、開口扳手、美工刀各壹支
及手套貳個、塑膠袋壹個均沒收。應執行有期徒刑壹年貳月，扣
案之破壞剪、開口扳手、美工刀各壹支及手套貳個、塑膠袋壹個
均沒收。
    犯罪事實及理由
一、犯罪事實：
  (一)廖逸洪基於意圖為自己不法所有之意圖，為下列行為：
  1.於民國99年7 月23日12時許，持客觀上可供作兇器使用之破
    壞剪、開口扳手及美工刀各1 支，騎乘不詳之人所有之車牌
    號碼SLM－332號輕型機車，前往址位於苗栗縣西湖村12鄰八
    櫃45號之「天愛藝術會館」，入內竊取李威霖所有之電纜線
    。得手後先於現場，以美工刀將上揭竊得之電纜線之外皮削
    去，竊取銅線共計重7.8 公斤。嗣於同日17時30分許，將上
    揭竊得之銅線，載往址位於苗栗縣三義鄉○○段第1049號由
    傅連村經營之順興舊貨業，並以每公斤銅線新臺幣（下同）
    190 元之價格變賣，計得款1501元。（即事實一）
  2.復於99年8 月10日12時許，持客觀上可供作兇器使用之上揭
    工具，騎乘前開輕型機車，前往上述之「天愛藝術會館」後
    ，入內竊取李威霖所有之電纜線。得手後先於現場，以美工
    刀將上揭竊得之電纜線之外皮削去，竊取銅線共計重0.9 公
    斤。嗣於同日17時30分許，將上揭竊得之銅線，載往址位於
    苗栗縣三義鄉○○段第1049號由傅連村經營之順興舊貨業，
    並以每公斤銅線新臺幣（下同）190 元之價格變賣，計得款
    171 元。（即事實二）
  3.復於99年10月8 日22時40分許，持客觀上可供作兇器使用之
    上揭工具，騎乘前開輕型機車，前往上述之「天愛藝術會館
    」後，入內竊取李威霖所有之電纜線。得手後先於現場，以
    美工刀將上揭竊得之電纜線之外皮削去，竊取銅線共計重19
    公斤。嗣經警於「天愛藝術會館」後方產業道路旁，見廖逸
    洪形跡可疑予以盤查，當場於上開輕型機車腳踏墊上查獲銅
    線1 包（業已發還被害人李威霖，有贓物認領保管單附卷，
    見99年偵字第5510號卷第43頁），並扣得前述破壞剪、開口
    扳手、美工刀各1 支及手套2 個、塑膠袋1 個，始循線查悉
    上情。（即事實三）
  (二)案經苗栗縣警察局苗栗分局報告臺灣苗栗地方法院檢察署檢
    察官偵查起訴。
二、證據名稱：
  (一)認定犯罪事實所憑之證據：
  1.證人即告訴人李威霖於警詢之證述。（見99年偵字第5510號
    卷第29～31頁）
  2.證人傅連村於警詢之證述。（見99年偵字第5510號卷第25～
    28頁）
  3.失竊現場照片共25張。（見99年偵字第5510號卷第51～63頁
    ）
  4.扣案之破壞剪、開口扳手、美工刀各1 支及手套2 個、塑膠
    袋1 個等物。（見本院卷內苗栗縣警察局苗栗分局扣押物品
    清單）
  (二)綜上證據，核與被告於本院審理中自白（見本院卷99年12月
    9日審判筆錄第3頁）之犯罪事實相符，故被告之自白應堪採
    信，本件事證已臻明確，被告所犯如事實一、二、三之攜帶
    兇器竊盜犯行均洵堪認定，均應予依法論罪科刑。
三、論罪科刑理由：
  (一)被告成立之犯罪：
  1.罪名：
  核被告如上揭事實一、二、三分別持客觀上可供兇器使用之
    破壞剪、開口扳手、美工刀等物，侵入「天愛藝術會館」竊
    取財物之行為，均係犯刑法第321條第1項第3款之攜帶兇器
    竊盜罪。
  至被告如事實三所犯，雖係於夜間侵入「天愛藝術會館」犯
    竊盜之行為，然因該處為李威霖投資用以經營事業之處所，
    並非住宅，且平日亦無人居住其內，自與刑法第321條第1項
    第1款之要件不符，附此敘明。
  2.罪數：
    被告犯如上揭事實一、二、三之攜帶兇器竊盜犯行，3罪間
    犯意個別、行為互殊，故應予分論併罰。
  (二)量刑理由之說明：
    爰審酌被告有過失致死、偽造文書、毒品及多起竊盜前科，
    素行非佳，此有臺灣高等法院被告前案紀錄表在卷可核；復
    衡酌其前有多次竊盜案件經宣告有期徒刑並執行完畢之紀錄
    ，猶未能警惕自新，而再犯下本案竊盜犯行，顯見其無悔改
    之決心，非以一定程度之刑罰，不足使其遷過；再參酌被告
    任意竊取他人之財產，嚴重侵害他人之財產權，惡性非輕、
    手段甚劣，實不宜寬貸，惟審酌其犯後坦承犯行，尚知所悔
    悟，節省有限之司法資源；並參衡其犯罪目的、手段、未賠
    償被害人之財物損失、生活狀況、品行、智識程度為高職畢
    業等一切情狀，爰分別就其所犯事實一、二、三之犯行量處
    如主文所示之刑，並依刑法第51條第1項第5款之規定，合定
    如主文所示之應執行刑，以資懲儆。
  (三)沒收：
    查扣案之破壞剪、開口扳手、美工刀各1 支及手套2 個、塑
    膠袋1 個均為被告所有，且為被告用以犯本案事實一至事實
    三之竊盜犯行之工具，此有被告自承在案（見99年偵字第55
    10號卷第23頁），爰均應依刑法第38條第1 項第2 款於被告
    所犯各罪項下宣告沒收。
四、應適用之法律：
  (一)刑事訴訟法第273 條之1 第1 項、第299 條第1 項前段、第
    310 條之2 、第454 條第1 項。
  (二)刑法第321 條第1 項第3 款、第51條第1 項第5 款、第38條
    第1 項第2 款。
  (三)刑法施行法第1 條之1 。
五、本判決係依刑事訴訟法第310 條之2 、第454 條第1 項製作
    ，依法僅記載當事人欄、主文、犯罪事實、證據名稱以及應
    適用之法條，其中犯罪事實部分，依同法第308 條之修正立
    法理由，亦僅記載犯罪構成要件事實，關於刑罰加重事由（
    含累犯在內）免予記載（法院辦理刑事訴訟案件應行注意事
    項第144 點參照），但仍於主文予以表明，並於應適用之法
    條欄予以引用。
六、如不服本判決，應於判決送達之日起10日內，向本院提起上
    訴。
本案經檢察官林俊杰到庭執行職務。
中    華    民    國   100    年    1     月    6     日
                  刑事第二庭法  官  林靜雯
以上正本證明與原本無異。
如不服本判決，應於判決送達後10日內向本院提出上訴狀（應抄
附繕本），其未敘述上訴理由者，應於上訴期間屆滿後20日內補
提理由書狀於本院，上訴於臺灣高等法院臺中分院。告訴人或被
害人如對於本判決不服者，應具備理由請求檢察官上訴，其上訴
期間之計算係以檢察官收受判決正本之日期為準。
                            書記官  劉千瑄
中    華    民    國   100    年    1     月    6     日
附錄本判決論罪科刑法條：
刑法第320 條第1 項：
意圖為自己或第三人不法之所有，而竊取他人之動產者，為竊盜
罪，處5 年以下有期徒刑、拘役或500 元以下罰金。
刑法第321 條第1 項：
犯竊盜罪而有下列情形之一者，處6 月以上、5 年以下有期徒刑
：
一、於夜間侵入住宅或有人居住之建築物、船艦，或隱匿其內而
    犯之者。
二、毀越門扇、牆垣或其他安全設備而犯之者。
三、攜帶兇器而犯之者。
四、結夥三人以上而犯之者。
五、乘火災、水災或其他災害之際而犯之者。
六、在車站或埠頭而犯之者。